臺灣高等法院高雄分院刑事判決　　　　　　　　　九十一年度交上易字第一五九號
　　上　訴　人　臺灣屏東地方法院檢察署檢察官
　　被　　　告　甲○○○○　Ｂ.
右上訴人因被告過失傷害案件，不服臺灣屏東地方法院九十年度交易字第一九七號中
華民國九十一年五月十七日第一審判決（起訴案號：臺灣屏東地方法院檢察署九十年
度偵字第七０號），提起上訴，本院判決如左：
      主  文
上訴駁回。
      事  實
一、甲○○○○  Ｂ  ＤＥＲＹ係美國人（在美住址為1200 WESR SP DITT FIELD
    MA. U.S.A.以下簡稱甲○○○○），考領有國際駕駛執照，於民國（下同）八十
    九年八月三十一日夜間二十二時三十分許，駕駛Ｄ八－八○九二號「好馬牌」自
    小廂型車搭載其妻陳安平一同前往屏東縣恆春鎮台二十六線墾丁路「夢幻墾丁Ｐ
    ＵＢ」訪友，於抵達後將該廂型車停在「夢幻墾丁ＰＵＢ」前巷道內，於訪友後
    搭載其妻陳安平欲離去時，本應注意汽車倒車時，應注意車後行人且謹慎緩慢往
 後倒車，而當時附近尚有多家商店在營業中，隨時會有人、車在巷道中穿梭，如
    不加注意，會危害出入之人、車，而當時尚有適當之光線，巷道內亦無其他障礙
    物，短距離內之視距仍良好，並無不能注意之情事，詎竟疏未注意車後是否有行
    人，於起動廂型車後即向後倒車，適有丙○○之子乙○○（八十一年三月二十七
    日生），於該巷道內行走，冷不防遭倒退中之廂型車右側擦撞倒地，因而受有下
    顎骨右側骨折、下頷臉部大深裂傷、左肘撕裂傷、左肩挫裂傷、頂部頭皮大裂傷
    、頭部挫傷等之傷害，適為在廂型車後方約一百公尺處之丙○○發現立即上前以
    手中所持之雨傘敲打廂型車後甲○○○○ＢＤＥＲＹ始知上情而停車，旋即與乙○○之送醫，並於肇事後犯罪發覺前，主動向據報前往醫院調查而尚不知肇者之
    員警潘誌鎔坦承肇事，接受裁判。
二、案經乙○○之母丙○○訴由屏東縣警察局恆春分局報請台灣屏東地方法院檢察署
    檢察官偵查起訴。
      理  由
一、訊據被告甲○○○○ＢＤＥＲＹ對於右揭於倒車之際撞及乙○○致其倒地受傷之
    之事實，固坦承不諱，惟辯稱：本件交通事故純屬意外事故，因廂型車高度甚高
    無法發現車後行人，且當時其廂型車係停放在停車場非巷道云云。
二、惟查：
  (一)本件交通事故發生前，被告係將車輛停放在「夢幻墾丁ＰＵＢ」的店門口前，廂
    型車後方為進入「夢幻墾丁ＰＵＢ」店之通道，此經檢察官會同被告及告訴人現
    場履勘，製有勘驗筆錄及勘驗照片六幀在卷可憑（見九十年度偵字第七０號卷第
    四十六頁、五十九頁背面及六十頁）；而該通道係供車輛進出之巷道之事實，亦
    經證人即警員潘誌鎔於本院調查時證述在卷（見本院卷第五二頁），核與前揭肇
    事現場照片相符，證人趙秋君於本院調查時證稱：被告係停在停車場云云，顯與
    事實不符，委無可採。
  (二)被告右揭駕車倒車擦撞到乙○○之事實，迭據被告坦承在卷，核與告訴人丙○○
    於警、偵訊、原審及本院調查時指述情節相符，復與證人即於上址擺攤之陳建太
    於檢察官偵查中證稱：車子停在要進「夢幻墾丁ＰＵＢ」的店門口前，那時剛下
    完雨，不會太暗，因為有人做生意，有燈光。倒車速度很快，就撞到小孩，小孩
    的媽媽用雨傘打他的車子等語相符（見九十年度偵字第七０號卷第六十五頁背面
    ），被告此部分之自白與事實相符，堪可採信。而被害人乙○○確受有下顎骨右
    側骨折、下頷臉部大深裂傷、左肘撕裂傷、左肩挫裂傷、頂部頭皮大裂傷、頭部
    挫傷等之傷害之事實，亦有有枋寮醫院、長庚紀念醫院高雄醫學中心、行政院衛
    生署屏東醫院恆春分院診斷證明書各一份、被害人乙○○受傷照片六幀、癒後照
    片六幀等附卷可憑。
三、按汽車倒車時，應顯示倒車燈光或手勢後，謹慎緩慢後倒，並應注意其他車輛及
    行人，道路交通安全規則第一百一十條第二款定有明文。本件交通事故肇故發生
    之地點係在巷道內，二旁復有商家營業中，而當時尚有燈光等情，業經前揭證人
    陳建太證述在卷，則被告於倒車時，自應謹緩慢後倒，且被害乙○○之身高亦有
    一百三十餘公分，此經告訴人丙○○於本院審理時陳明在卷，則被告如稍加注意
    ，不難發現車後之行人，且縱令廂型車有死角，被告既早已知悉，尤應更加謹慎
    為之，採取適當之措施，而當時被告之妻陳安平亦在車內，被告非不能請求妻子
    下車引導、查看，乃竟疏未注意為之，致未發現車後行人，致撞擊在該巷道內行
    走之被害人乙○○，致其受有上述傷害，被告駕駛行為有疏失至為顯然。本件交
    通事故經送台灣省高屏澎區車輛行車事故鑑定委員會鑑定結果，亦為相同之認定
    ，有該委員會高屏澎鑑定第九○○五七六號鑑定書附在偵查卷可憑，被告之過失
    行為既為造成乙○○傷害之原因，二者間顯有相當之因果關係，被告過失傷害之
    犯行已堪認定。又並無證據足以證明被害人乙○○係在肇事現場嬉戲阻礙交通，
    公訴人依據台灣省高屏澎區車輛行車事故鑑定委員會高屏澎鑑定第九○○五七六
    號鑑定意見書認被害人乙○○在道路上嬉戲阻礙交通，亦有過失等語，尚有未洽
    ，上開鑑定意見書關於此部分應無可採。
四、核被告所為，係犯刑法第二百八十四條第一項前段之普通過失傷害罪，被告於犯
    罪被發覺前，即向據報前往醫院調查，而尚不知熟為肇事者警員潘誌鎔到場詢問
    時，坦承犯行，此經證人潘誌鎔於原審及本院調查時證述在卷，被告並接接受法
    院裁判，應依刑法第六十二條前段規定減輕其刑。
五、原審認事證明確，因而適用刑法第二百八十四條第一項前段、第六十二條前段、
    第四十一條第一項、罰金罰鍰提高標準條例第一條前段、第二條之規定，審酌被
    告素行尚佳、因一時失察而犯罪、肇事後立即將被害人送醫急救並支付急救醫藥
    費，然尚未與被害人達成民事和解，及被害人係一兒童，所受傷勢非輕，對其心
    理、生理影響甚鉅等一切情狀，量處有期徒刑三月，並諭知易科罰金以三百元折
    算一日，經核原判決認事用法並無違誤，量刑亦屬允當。
六、檢察官循告訴人丙○○之請求聲明上訴意旨雖以：肇事後，經告訴人丙○○呼喊
    攔阻，被告始將被害人乙○○送醫急救，路人報案時已告知警方肇事車輛之車號
    而循線查獲，被告行為不合於自首之要件，再者，被害人乙○○受傷甚鉅，未來
    身心發展必然難以健全，被告迄今猶認無過失，拒絕和解，毫無悔意，如准其易
    科罰金，以被告為一外籍人士，在國內無任何財產，必有恃無恐等語。惟按刑法
    第二百八十四條第一項前段過失傷害罪之最高法定本定刑為六個月以下有期徒刑
    ，縱令量處最高法定有期徒刑六月，仍應准予易科，檢察官認不應諭知易科罰金
    云云，不無誤會。其次，肇事車輛並非被告所有，而係陳安平所有，此有車號查
    詢汽車車籍資料附在本院卷可憑，而肇事後，警員抵達現場時，被告及其車輛已
    不在現場，係證人認應該係送到恆春醫院始前往醫院，此經證人潘誌鎔於本院調
    查時證述在卷，系爭肇事車輛既非被告所有，則縱令警員知悉車號亦非經展轉查
    詢無由得知駕駛者，是縱令路人已告知警方車號，亦難謂實施犯罪偵查之警員已
    得知肇事者。再者，被告已給付十五萬元之部分醫藥費，此為告訴人所是認，而
    被告於本院審理時亦表示願再給二十三萬元，惟因告訴人要求賠償一百五十萬元
    ，致雙方無從達成和解，檢察官認被告拒絕和解，亦非有據，綜上所述，檢察官
    之上訴為無理由，應予駁回。
據上論結，應依刑事訴訟法第三百六十八條，判決如主文。
本案經檢察官郭振昌到庭執行職務。
中        華        民      國    九十一   年    八     月      三十    日
                              臺灣高等法院高雄分院刑事第五庭
                                  審判長法官  蕭權閔
                                        法官  陳啟造
                                        法官  李嘉興
右正本證明與原本無異。
不得上訴。
                                      書記官  呂素珍
中    華    民    國     九十一     年       九       月        四      日
附錄：本判決論罪科刑法條：
刑法第二百八十四條第一項前段
因過失傷害人者，處六月以下有期徒刑、拘役或五百元以下罰金。致重傷者，處一年
以下有期徒刑、拘役或五百元以下罰金。
                                                                        Ｆ
